臺灣新竹地方法院刑事判決　　　　　　　　94年度訴字第95號
　　公　訴　人　臺灣新竹地方法院檢察署檢察官
　　被　　　告　甲○○　男　2.
　　　　　　　　　　　　　1巷.
上列被告因違反毒品危害防制條例案件，經檢察官提起公訴（93
年度毒偵字第934號），及移送併案審理（93年度毒偵字第1210
號），本院依簡式審判程序判決如下：
    主  文
甲○○連續施用第一級毒品，累犯，處有期徒刑壹年，扣案之第
一級毒品海洛因包（共淨重拾陸點陸公克、空包裝重壹點壹
玖公克）、第一級毒品海洛因壹包（淨重壹點玖柒公克、空包裝
重零點肆捌公克），均沒收銷燬，另扣案之香煙盒壹個，沒收；
又連續施用第二級毒品，累犯，處有期徒刑捌月，扣案之第二級
毒品安非他命包（各毛重捌公克、毛重零點公克、毛重零點
玖公克），均沒收銷燬，另扣案之吸食器壹組，沒收。應執行有
期徒刑壹年陸月，扣案之第一級毒品海洛因包（共淨重拾陸點
陸公克、空包裝重壹點壹玖公克）、第一級毒品海洛因壹包（
淨重壹點玖柒公克、空包裝重零點肆捌公克）、第二級毒品安非
他命包（各毛重捌公克、毛重零點公克、毛重零點玖公克）
，均沒收銷燬，另扣案之香煙盒壹個、吸食器壹組，均沒收。
    事  實
一、甲○○前於民國89年間因違反毒品危害防制條例案件，經
    本院於89年9月4日以89年度訴字第319號判處應執行有期徒
    刑9月確定，並於90年7月23日起入監執行，應執行至91年12
    月18日止。其於90年7月間因違反毒品危害防制條例案件
    ，經本院於91年3月1日以90年度易字第708號判處有期徒刑6
    月、諭知易科罰金折算標準確定；又於90年10月間因違反毒
    品危害防制條例案件，經本院於91年1月14日以90年度訴字
    第602號判處應執行有期徒刑8月確定，上開2案件，嗣經本
    院於91年11月4日以91年度聲字第801號裁定應執行有期徒刑
    1年確定，自91年12月19日起接續上開執行，迄於92年7
    月2日因假釋付保護管束，原應於92年11月16日縮刑期滿，
    惟因假釋遭撤銷，其自93年3月9日入監執行殘刑4月14日，
    迄至93年7月22日始執行完畢。復於93年間再因違反毒品
    危害防制條例案件，經本院於93年7月14日以93年度訴字第
    245號判處應執行有期徒刑1年4月確定，自94年1月23日入監
    執行，現執行中。
二、甲○○於87年間，因施用毒品案件，經本院依職權裁定送觀
    察、勒戒後，認無繼續施用毒品之傾向，由本院於87年8月3
    1日以87年度易字第780號免刑判決確定。又於89年間因2 犯
    施用毒品案件，經本院以89年度毒聲字第858號裁定送觀察
    、勒戒後，認有繼續施用毒品之傾向，再經本院以89年度毒
    聲字第1117號裁定強制戒治1年，嗣於90年3月30日因停止強
    制戒治出所，迄至90年4月18日因保護管束期滿而執行強制
    戒治完畢。復於90年間，因3犯施用毒品案件，經本院以90
    年度毒聲字第1274號裁定送強制戒治1年，嗣於91年4月23
    日因停止強制戒治出所，迄至91年8月27日因保護管束期滿
    而執行強制戒治完畢。
三、甲○○仍不知悔改，竟基於施用第一級毒品海洛因之概括犯
    意，於前開強制戒治執行完畢釋放後5年內，即自93年8月初
    某日起至93年10月14日晚間9時許，在新竹市○○路○段291
    巷58之10號住處、新竹市○○○路359號之「箱根汽車旅館
    」102室內等處，以將第一級毒品海洛因摻入香煙後，點燃
    香煙吸食之方式，連續施用第一級毒品海洛因多次，平均1
    天施用1次。另基於施用第二級毒品安非他命之概括犯意，
    於前開強制戒治執行完畢釋放後5年內，即自93年8月初某日
    起至93年10月14日晚間9時許，在新竹市○○路○段291巷58
    之10號住處、新竹市○○○路359號之「箱根汽車旅館」102
    室內等處，以將第二級毒品安非他命置入吸食器加熱吸食煙
    霧之方式，連續施用第二級毒品安非他命多次，平均1天施
    用1、2次。為警於93年8月17日零時30分許，在新竹市○
    ○路與西門街口查獲，並扣得第一級毒品海洛因3包（共淨
    重16.63公克、空包裝重1.19公克）、第二級毒品安非他命2
    包（其中1包毛重8公克、另1包毛重0.3公克）及甲○○所有
    、供包裝海洛因所用之香煙盒1個。於93年10月15日上午
    11時許，在新竹市○○○路359號之「箱根汽車旅館」102室
    內查獲，並扣得第一級毒品海洛因1包（淨重1.97公克、空
    包裝重0.48公克）、第二級毒品安非他命1包（毛重0.9公克
    ）及甲○○所有、供施用安非他命所用之吸食器1組。
四、案經新竹市警察局第一分局報請臺灣新竹地方法院檢察署檢
    察官偵查起訴暨移送併案審理。
    理  由
壹、程序部分：
    本件被告甲○○所犯施用毒品罪，係非死刑、無期徒刑、最
    輕本刑為3年以上有期徒刑之罪，被告於本院準備程序進行
    中，就被訴事實為有罪之陳述，經本院合議庭認合於刑事訴
    訟法第273條之1第1項之規定，裁定進行簡式審判程序，合
    先敘明。
貳、實體部分：
一、證據：
（一）訊據被告甲○○對於事實三所載之犯罪事實，於本院準備
      程序、審判程序中坦承不諱，而被告於93年8月17日為
      警所採集之尿液（代號為A-209）及於93年10月15日為
      警所採集之尿液（代號為A-232），均送國防部憲兵司令
      部檢驗結果，均呈海洛因經人體代謝後之嗎啡陽性反應、
      甲基安非他命陽性反應，此有真實姓名代號對照表2份、
      國防部憲兵司令部刑事鑑識中心分別於93年12月14日、93
      年12月15日出具之（93）安鑑字第00310、00321號鑑驗通
      知書各1份附卷可稽（見毒偵字第934號偵查卷第63、89頁
      ，毒偵字第1210號偵查卷第63、73頁）。又為警於93年
      8月17日查扣之白粉3包，經送法務部調查局檢驗結果，確
      係第一級毒品海洛因淨重16.63公克、空包裝重1.19公克
      ；於93年10月15日查扣之白粉1包，經送法務部調查局
      檢驗結果，確係第一級毒品海洛因淨重1.97公克、空包裝
      重0.48公克等事實，有該局於93年12月3日分別出具之調
      科壹字第100002265、000000000號鑑定通知書在卷足憑（
      見偵字第934號偵查卷第86頁，見偵字第1210號偵查卷第
      70頁），此外，復有第二級毒品安非他命3小包（各毛重8
      公克、毛重0.3公克、毛重0.9公克）及被告所有、供施
      用安非他命所用之吸食器1組、供包裝海洛因所用之香煙
      盒1個扣案可證，是認被告上開自白內容應與事實相符，
      堪認為真實。
（二）被告前於87年間，因施用毒品案件，經本院依職權裁定送
      觀察、勒戒後，認無繼續施用毒品之傾向，由本院於87年
      8月31日以87年度易字第780號免刑判決確定。又於89年間
      因2犯施用毒品案件，經本院以89年度毒聲字第858號裁定
      89年度毒聲字第1117號裁定強制戒治1年，嗣於90年3月30
      日因停止強制戒治出所，迄至90年4月18日因保護管束期
      滿而執行強制戒治完畢。復於90年間，因3犯施用毒品案
      件，經本院以90年度毒聲字第1274號裁定送強制戒治1 年
      ，嗣於91年4月23日因停止強制戒治出所，迄至91年8月27
      日因保護管束期滿而執行強制戒治完畢等情，有臺灣高等
      法院被告前案紀錄表、臺灣新竹地方法院檢察署刑案資料
      查註紀錄表、法務部在監
      判決（見偵字第934號偵查卷第65至80、96至99頁）附卷
      可按。從而，被告於前開強制戒治執行完畢釋放後5年內
      ，再犯本案施用第一、二級毒品犯行，洵堪認定，自應依
      法予以論罪科刑。
二、核被告所為，係犯毒品危害防制條例第10條第1 項之施用第
    一級毒品罪、同條例第10條第2 項之施用第二級毒品罪。其
    分別持有第一級毒品海洛因、第二級毒品安非他命之低度行
    為，各為其施用第一級毒品海洛因、第二級毒品安非他命之
    高度行為所吸收，皆不另論罪。被告先後多次施用海洛因、
    安非他命行為，均時間緊接、手法相同，所犯之罪名及基本
    犯罪構成要件均相同，顯係基於概括犯意反覆為之，皆為連
    續犯，應依刑法第56條之規定，分論以連續施用第一級毒品
    罪、連續施用第二級毒品罪，各加重其刑。公訴意旨雖僅就
    被告自前案判決後起至93年8月16日止施用第一級毒品部分
    、就被告自前案判決後起至93年8月15日止施用第二級毒品
    部分提起公訴，而被告其餘施用第一、二級毒品之犯行雖未
    據公訴人提起公訴，惟被告此部分行為，與經提起公訴之部
    分，有連續犯之裁判上一罪之關係，已如前述，本院自應併
    予審酌，附此敘明。被告前於89年間因違反毒品危害防制
    條例案件，經本院於89年9月4日以89年度訴字第319號判處
    應執行有期徒刑9月確定，並於90年7月23日起入監執行，應
    執行至91年12月18日止。其於90年7月間因違反毒品危害
    防制條例案件，經本院於91年3月1日以90年度易字第708號
    判處有期徒刑6月、諭知易科罰金折算標準確定；又於90年1
    0月間因違反毒品危害防制條例案件，經本院於91年1月14日
    以90年度訴字第602號判處應執行有期徒刑8月確定，上開2
    案件，嗣經本院於91年11月4日以91年度聲字第801號裁定應
    執行有期徒刑1年確定，自91年12月19日起接續上開執行
    ，迄於92年7月2日因假釋付保護管束，原應於92年11月16日
    縮刑期滿，惟因假釋遭撤銷，其自93年3月9日入監執行殘刑
    4月14日，迄至93年7月22日始執行完畢等情，有臺灣高等法
    院被告前案紀錄表、臺灣新竹地方法院檢察署刑案資料查註
    紀錄表附卷可佐，被告前受有期徒刑之執行完畢後，其於5
    年以內再犯本件有期徒刑以上之2罪，均為累犯，應依刑法
    第47條之規定，均遞加重其刑。而被告所犯之連續施用第一
    級毒品罪、連續施用第二級毒品罪，犯意各別，行為互殊，
    且犯罪構成要件不同，應予分論併罰。爰審酌被告無視法令
    之禁止，前已因施用毒品案件，經裁定送觀察、勒戒、強制
    戒治後，竟再度施用足以導致精神障礙及生命危險之成癮性
    毒品，顯無悔改之意，兼以施用毒品所生危害以自戕健康為
    主，及其施用期間長短，事後坦承犯行等一切情狀，各量處
    如主文所示之刑，並定其應執行之刑。
三、扣案之第一級毒品海洛因3包（共淨重16.63公克、空包裝重
    1.19公克）、第一級毒品海洛因1包（淨重1.97公克、空包
    裝重0.48公克）及第二級毒品安非他命3包（各毛重8公克、
    毛重0.3公克、毛重0.9公克），分屬毒品危害防制條例管制
    之第一、二級毒品，且因外包裝袋已無從與毒品析離，均應
    依毒品危害防制條例第18條第1項前段之規定，併予宣告沒
    收銷燬。另扣案之香煙盒1個、吸食器1組，均為被告所有，
    分屬供包裝海洛因所用之物、供施用安非他命所用之物，依
    刑法第38條第1項第2款之規定，均併予宣告沒收。
四、據上論斷，應依刑事訴訟法第273條之1第1項、第299條第1
    項前段，毒品危害防制條例第10條第1項、第10條第2項、第
    18條第1項前段，刑法第11條、第56條、第47條、第51條第5
    款、第38條第1項第2款，判決如主文。
本案經檢察官許麗美到庭執行職務。
中　　華　　民　　國　　94　　年　　3 　　月　　25　　日
                  刑事第一庭法    官  黃  美  文
以上正本證明與原本無異。
如不服本判決，應於判決送達後10日內向本院提出上訴狀 (應附
繕本)，上訴於臺灣高等法院。
中　　華　　民　　國　　94　　年　　3 　　月　　25　　日
                            書 記 官  陳  秀  子
附錄論罪科刑法條：
毒品危害防制條例第10條：
施用第一級毒品者，處六月以上五年以下有期徒刑。
施用第二級毒品者，處三年以下有期徒刑。
